【裁判字號】    88,婚,788
【裁判日期】    890112
【裁判案由】    離婚
【裁判全文】
臺灣臺中地方法院民事判決  八十八年度婚字第七八八號
    原      告  乙○○
                        居高雄.
    被      告  甲○○  住台中.
                        居台東.
    訴訟代理人  廖茂松  住台中.
右當事人間離婚事件，本院判決如左：
    主      文
准原告與被告離婚。
訴訟費用由被告負擔。
    事      實
甲、原告方面：
  一、聲明：如主文所示。
  二、陳述：兩造於民國八十一年十二月四日結婚，婚後原告發現被告不務正業，結
      婚數年家庭生活支出幾賴原告賺錢供應，且由於被告不盡養家活口責任，以致
      原告產後須回娘家坐月子，無法受到妥善照顧，至今身子未補好，時有不適感
      覺，只能歸責於被告未能真心關照愛護原告，才有如此後遺症，使原告精神上
      及與身體上受到無比折磨與虐待，原告痛心之餘於八十七年五月份離去被告，
      並至高雄現住處獨自謀生，對被告生活狀態均無所悉，直至八十七年底，被告
      寄來台灣台中監獄台中分監受刑人在監執行證明書，始知被告於八十六年十一
      月十八日因觸犯常業詐欺罪，被鈞院判處徒刑二年二月確定，被告已於八十七
      年十一月二十七日入監執行，又該罪之性質，為不名譽之犯罪，爰依法請求判
      決離婚。
  三、證據：提出戶籍謄本、台灣台中監獄台中分監受刑人在監執行證明書各一件。
乙、被告方面：
    聲明及陳述：同意與被告離婚，惟原告稱其在身體上、精神上受有不堪同居之虐
    待，被告不盡養家責任，對之有遺棄行為云云，非屬實在，事實上被告並無任何
    虐待原告之情事，且兩造婚後係設籍在被告家中與被告父母同住，其間均由被告
    拿錢與父母買菜養家，家事雜務則由被告母親獨力負責，原告每日只管吃、睡，
    從未操持家務，養尊處優，何來遭遺棄之說？
丙、本院依職權向臺灣臺中地方法院檢察署調閱被告刑案資料查註紀錄表，並調閱本
    院被告全國前案紀錄表及八十六年度訴字第一二一號刑事判決。
    理      由
一、按夫妻之一方犯不名譽之罪被處徒刑者，他方得向法院請求判決離婚，民法第一
    千零五十二條第一項第十款後段定有明文。
二、原告主張兩造間婚姻關係現仍存續中及被告犯常業罪，被處徒刑之事實，為被告
    所自認，且有原告所提出之戶籍謄本、台灣台中監獄台中分監受刑人在監執行證
    明書在卷可稽，並經本院調閱八十六年度訴字第一二一號刑事判決及被告全國前
    案紀錄表查明，原告之主張，自堪信為真實。
三、被告既犯有詐欺罪，依通常之社會觀念，應認係屬不名譽之犯罪，且被判處徒刑
    二年二月確定，核與首開規定相符，原告據以請求判決准與被告離婚，依法應予
    准許。原告前項主張既有理由，應予准許，其並依民法第一千零五十二條第一項
    第三款、第五款，請求判決離婚，即不予以審酌。
據上論結，原告之訴為有理由，依民事訴訟法第七十八條，判決如主文。
中      華      民      國    八十九    年      一      月      十二    日
                                  家事法庭
~B法      官  蔣得忠
右為正本係照原本作成
如對本判決上訴應於判決送達後廿日內向本院提出上訴狀
中      華      民      國    八十九    年      一      月      十三    日
~B法院書記官


司法院資訊處製作；財團法人民間司法改革基金會備份。
